---
title: "Biostatistics Homework"
author: "Suleimanov Shakir"
date: '2022-10-13'
output:
  html_document: default
  pdf_document: default
---
*Подгрузим библиотеку*

```{r setup, include=FALSE}
knitr::opts_chunk$set(echo = TRUE)

library(tidyverse)

```

# Задача 1

&nbsp;

**Рассчитаем математическое ожидание и дисперсию числа циклов терапии для дебюта заболевания:**
M[X] = 1*0.5 + 2*0.5 = 1.5
D[X] = (1 - 0.5)*0.5 = 0.25

**Рассчитаем математическое ожидание и дисперсию числа циклов терапии для рецидива заболевания:**

M[X] = 2*0.25 + 3*0.75 = 2.75
D[X] = (1 - 0.25)*0.75 = 0.5625

# Задача 2

&nbsp;

**Построим таблицу распределения общего числа циклов терапии у рецидивировавших пациентов («дебютных» + «рецидивных»)**
```{r}

three_cycles <- 0.5*0.25
four_cycles <- 0.5*0.75 + 0.5*0.25
five_cycles <- 0.5*0.75

num_cycles <- c(three_cycles, four_cycles, five_cycles) %>%
  round(3) %>% 
  matrix(ncol = 3) %>% 
  as.data.frame()
colnames(num_cycles) <- c(3,4,5)
rownames(num_cycles) <- "Pr"
num_cycles
```

**Рассчитаем математическое ожидание и дисперсию общего числа циклов терапии у рецидивировавших пациентов («дебютных» + «рецидивных»)**

M[X] = 3*0.125 + 4*0.5 + 5*0.375 = 4.25
D[X] = (3 - 4.25)^2*0.125 + (4 - 4.25)^2*0.5 + (5 - 4.25)^2*0.375 = 0.4375

# Задача 3

&nbsp;

**Создадим таблицу данных, в которую положим значения SE, рассчитанные для соответствующего объема выборки**


```{r, echo=FALSE}
SD = sqrt(0.4375)

vector <- c()
for (i in c(10:160)){
  SE = SD / sqrt(i)
  vector <- append(vector, c(i, SE))
}

table <- matrix(vector, ncol = 2, byrow = T) %>%
  as.data.frame()
colnames(table) <- c("N", "SE")
head(table)
```

**Построим график теоретической зависимости стандартной ошибки (SE) при оценке среднего числа циклов от объема выборки N**

```{r}
ggplot(data = table, aes(x = N, y = SE))+
  geom_point(size = 2, aes(col = N))+
  xlab("N, size of the sample")+
  ylab("SE")+
  theme(axis.title.y = element_text(size = 16), axis.title.x = element_text(size = 16), axis.text.x = element_text(size=12), axis.text.y = element_text(size = 12), panel.background = element_rect())
```

# Задача 4

&nbsp;

**Создадим функцию, которая будет считать нужные нам статистики**

```{r}
all_stat <- function(x){
  sd <- sd(x)
  se <- sd / sqrt(length(x))
  se_SE_ratio <- se / (SD/sqrt(length(x)))
  return(c(sd, se, se_SE_ratio))
}
```

**Создадим выборки с заданным объемом и рассчитаем для них необходимые статистические параметры**

```{r}
ten_patients <- sample(c(3:5), size = 10, replace = TRUE)
forty_patients <- sample(c(3:5), size = 40, replace = TRUE)
onehundredsixty_patients <- sample(c(3:5), size = 160, replace = TRUE)

stat_ten <- all_stat(ten_patients)
stat_forty <- all_stat(forty_patients)
stat_onehundredsixty <- all_stat(onehundredsixty_patients)
```

**Положим данные в таблицу**
```{r}

stat_table <- c(stat_ten, stat_forty, stat_onehundredsixty) %>%
  round(3) %>%
  matrix(ncol = 3, byrow = T) %>%
  as.data.frame()

colnames(stat_table) <- c("sd", "se", "se/SE")
rownames(stat_table) <- c("10 patients", "40 patients", "160 patients")
print(stat_table)
```
*Так как se зависит от объема выборки, то его значения будет тем меньше, чем больше выборка. Однако sd принимает абсолютно разные значения независимо от объема выборки. В данном конкретном случае, чем меньше выборка, тем больше sd, однако, если повторить эксперимент еще несколько раз, соотношение может измениться*