---
title: "Homework_ANOVA"
author: "Shakir Suleimanov"
date: "2022-12-05"
output:
  html_document:
    keep_md: TRUE
---

```{r setup, include=FALSE}
knitr::opts_chunk$set(echo = TRUE)
```

```{r}
library(tidyverse)
library(multcomp)
```

```{r}
soccer_general <- read.csv("soccer.csv", sep=";")[, 2:6] %>% 
    mutate(Position = as.factor(Position), 
    Nationality = as.factor(Nationality), 
    Age = as.numeric(Age), 
    Height = as.numeric(Height)
) %>% 
filter(Nationality %in% c("Spanish", "Italian", "German", "English", "Argentinian")) 

set.seed(1) 
```

```{r}
soccer_wrk <- soccer_general[sample(1:nrow(soccer_general), 150), ] %>% 
    mutate(Nationality = factor(Nationality))

```


ANOVA

Проводится для того, чтобы понять, есть ли разница между какими-либо исследуемыми группами. По результатам теста мы видим, что разница между группами есть, но мы не знаем, между какими конкретно.
```{r}
aov_position <- aov(Height ~ Position, data = soccer_wrk)
summary(aov_position)
```

Post-hoc.

Для того, чтобы понять, между какими конкретно группами есть разница в росте, мы проводит post-hoc анализ. Для начала мы проведем попарные сравнения между всеми группами.
```{r}
post_hoc_position <- aov_position %>%
  glht(linfct = mcp(Position = "Tukey")) 
summary(post_hoc_position)

par(mar = c(5, 10, 4, 2)+0.1)
plot(post_hoc_position)
```

Мы получили статистически значимую разницу в четырех попарных сравнениях.

Построим доверительные интервалы для разницы между группами. Так мы сможем чуть лучше понять силу различий между группами, тогда как при проведении попарных сравнений с p-value мы этого получить не смогли. 

```{r}
post_hoc_position %>% confint()
```
Мы получили схожие результаты, что логично:)


Теперь проанализируем взаимосвязь роста и страны, за которую играет футболист.

Сначала проведем ANOVA.
```{r}
aov_nationality <- aov(Height ~ Nationality, data = soccer_wrk)
summary(aov_nationality)
```
Уже на этом этапе мы видим, что разницы между группами вообще нет. 

В общем виде дальше нет смысла делать Post-hoc анализ. Но для закрепления материала мы его сделаем.
```{r}
post_hoc_nationality <- aov_nationality %>%
  glht(linfct = mcp(Nationality = "Tukey")) 

summary(post_hoc_nationality)

post_hoc_nationality %>% confint()
```
В принципе, такого результата мы и ожидали. 

