---
title: "Homework_Mult_Comp"
author: "Shakir Suleimanov"
date: "2022-11-30"
output:
  html_document:
    keep_md: TRUE
---

```{r setup, include=FALSE}
knitr::opts_chunk$set(echo = TRUE)
```

Установим библиотеки

```{r}
library(tidyverse)
library(ggpubr)
```

Загрузим данные

```{r}
soccer_general <- read.csv("soccer.csv", sep=";")[, 2:6] %>% 
    mutate(Position = as.factor(Position), 
    Nationality = as.factor(Nationality), 
    Age = as.numeric(Age), 
    Height = as.numeric(Height)
) %>% 
filter(Nationality %in% c("Spanish", "Italian", "German", "English", "Argentinian"))

set.seed(1) 
```

Создадим выборку

```{r}
soccer_wrk <- soccer_general[sample(1:nrow(soccer_general), 150), ] %>% 
    mutate(Nationality = factor(Nationality))
```

Посмотрим на распределение изучаемого признака в нашей выборке и "генеральной" совокупности

```{r}
ggplot_wrk <- ggplot(data = soccer_wrk, aes(x = Position, y = Height))+
  geom_boxplot()+
  geom_jitter(alpha = 0.5, size = 3, color = "tomato")+
  theme_bw()

ggplot_general <- ggplot(data = soccer_general, aes(x = Position, y = Height))+
  geom_boxplot()+
  geom_jitter(alpha = 0.4, size = 1, color = "tomato")+
  theme_bw()

ggarrange(ggplot_general, ggplot_wrk, col = 2)
```

Посчитаем p-values

```{r, echo = FALSE}
attach(soccer_wrk)
pairwise_ttest_work <- pairwise.t.test(Height, Position, p.adjust.method = "none", pool.sd = FALSE)
pairwise_ttest_work
```

Посчитаем adjusted p-values методом Холма

```{r}
pairwise_ttest_work_holm <- pairwise.t.test(Height, Position, p.adjust.method = "holm", pool.sd = FALSE) 

pairwise_ttest_work_holm
```

Посчитаем adjusted p-values методом Бенжамини-Хохберга

```{r}
pairwise_ttest_work_BH <- pairwise.t.test(Height, Position, p.adjust.method = "BH", pool.sd = FALSE)
pairwise_ttest_work_BH
```

По итогу проведения попарных тестов с разными методами поправки мы не получили каких-либо различий между ними. Из 6 сравниваемых групп в 4 наблюдаются статистически значимые различия, однако добавление поправки не изменило результат. 


Попарные доверительные интервалы без поправки
```{r}
Defender_height <- soccer_wrk %>% filter(Position == "Defender") %>% pull(Height) 
Goalkeeper_height <- soccer_wrk %>% filter(Position == "Goalkeeper") %>% pull(Height) 
Midfielder_height <- soccer_wrk %>% filter(Position == "Midfielder") %>% pull(Height)
Forward_height <- soccer_wrk %>% filter(Position == "Forward") %>% pull(Height) 

t.test(Defender_height, Goalkeeper_height) %>% with(conf.int)
t.test(Defender_height, Midfielder_height) %>% with(conf.int)
t.test(Defender_height, Forward_height) %>% with(conf.int)
t.test(Goalkeeper_height, Midfielder_height) %>% with(conf.int)
t.test(Goalkeeper_height, Forward_height) %>% with(conf.int)
t.test(Midfielder_height, Forward_height) %>% with(conf.int)
```

Мы видим, что по результатам построения попарных доверительных интервалов, Форварды значимо не отличаются от Защитников и Полузащитников.

Попарные доверительные интервалы с поправкой Бонферрони
```{r}
bonferroni_CWER <- 1 - (0.05/6)

t.test(Defender_height, Goalkeeper_height, conf.level = bonferroni_CWER) %>% with(conf.int)
t.test(Defender_height, Midfielder_height, conf.level = bonferroni_CWER) %>% with(conf.int)
t.test(Defender_height, Forward_height, conf.level = bonferroni_CWER) %>% with(conf.int)
t.test(Goalkeeper_height, Midfielder_height, conf.level = bonferroni_CWER) %>% with(conf.int)
t.test(Goalkeeper_height, Forward_height, conf.level = bonferroni_CWER) %>% with(conf.int)
t.test(Midfielder_height, Forward_height, conf.level = bonferroni_CWER) %>% with(conf.int)
```
Мы видим, что по результатам применения поправки Бонферрони доверительные интервалы стали шире, но также Форварды значимо не отличаются от Защитников и Полузащитников.

Но конечно проще было бы сразу провести ANOVA и Post-hoc анализ и посчитать доверительные интервалы.

```{r}
aov_result <- aov(Height ~ Position, data = soccer_wrk)
tukey <- TukeyHSD(aov_result)

par(mar = c(5, 10, 4, 2)+0.1)
tukey %>% plot(las = 1)
```

На самом деле мы видим, что Форварды также значимо не отличаются от Защитников и Полузащитников, как и в предыдущих группах доверительных интервалов. 
