---
title: "HW_for_Clinical_Diagnostics"
author: "Shakir Suleimanov"
date: '2022-11-05'
output: 
  html_document:
    keep_md: TRUE
    code_folding: show
    df_print: paged
    highlight: pygments
    smooth_scroll: no
    theme: united
    toc: yes
    toc_depth: 3
    toc_float: yes
    toc_position: right
---

```{r setup, include=FALSE}
knitr::opts_chunk$set(echo = TRUE, message = FALSE)
```

# Library

```{r}
library(dplyr)
library(tidyr)
library(ggplot2)
library(pROC)
library(gtsummary)
library(readr)
```

```{r}
pima <- read.csv("diabetes.csv")
str(pima)
```

# Задание 1

```{r}
pima <- pima %>%
  filter(Glucose != 0) %>%
  mutate(Glucose_mg_dl = Glucose / 18)

glucose_intolerance <- sum(pima$Glucose_mg_dl >= 7.8)

glucose_tolerance <- sum(pima$Glucose_mg_dl < 7.8)

cat("Есть НТГ:", glucose_intolerance, ".", "Нет НТГ:", glucose_tolerance)
```

# Задание 2

```{r}
pima_filt <- pima %>%
  filter(BloodPressure != 0 & SkinThickness != 0 & Insulin != 0 & BMI != 0 & DiabetesPedigreeFunction != 0 & Age != 0)

pima_filt %>%
  tbl_summary(by = Outcome) %>%
  add_p()
```

&nbsp;

Анализ ROC-кривых

Проведём ROC-анализ для показателя гликемии

```{r}

roc_curve_gluc <- roc(Outcome ~ Glucose, data = pima_filt, ci = T)

roc_curve_gluc

```

```{r, fig.height= 3, fig.width=3, dpi=300}

ggroc(roc_curve_gluc) + 
    theme_grey()

```

# Задание 3

```{r}
roc_curve_gluc$auc

```

# Задание 4

```{r}
roc_curve_gluc$ci
```

# Задание 5

Проведём ROC-анализ для показателя инсулина

```{r}

roc_curve_ins <- roc(Outcome ~ Insulin, data = pima_filt, ci = T)

roc_curve_ins

roc_curve_ins %>% coords(x = "best", best.method = "closest.topleft")

```

Показатель инсулина чуть хуже предсказывает сахарный диабет, чем показатель гликемии.

# Задание 6

```{r}
pima_filt %>%
  select(!Glucose_mg_dl) %>%
  pivot_longer(cols = !Outcome) %>%
  group_by(name) %>%
  summarise(AUC = roc(Outcome, value)$auc[1])
```

Мы видим, что наибольшая площадь под ROC-кривой наблюдается для параметра глюкозы, а наименьшая - для давления крови, хотя и для DiabetesPedigreeFunction и для Pregnancies площадь под ROC-кривой практически так же мала.
