---
title: "Data Visualization HW"
author: "Shakir Suleimanov"
date: '2022-10-16'
output:
  html_document:
    keep_md: TRUE
---

# Подгружаем библиотеки

```{r setup, include=FALSE}
knitr::opts_chunk$set(echo = TRUE)

library(tidyverse)
library(ggpubr)
```

# Задание 1. Загружаем данные

```{r}
insurance <- read.csv("insurance_cost.csv")
head(insurance)
```

# Смотрим на данные

```{r}
str(insurance)
```

```{r}
summary(insurance)
```

# Задание 2

```{r}
ggplot()+
  geom_histogram(data = insurance, aes(x = bmi), alpha = 0.9, bins = 12)
```

```{r}
ggplot()+
  geom_histogram(data = insurance, aes(x = charges), alpha = 0.9, bins = 15)
```

```{r}
ggplot()+
  geom_histogram(data = insurance, aes(x = age), alpha = 0.9, binwidth = 3)
```

```{r}
ggplot()+
  geom_histogram(data = insurance, aes(x = children), alpha = 0.9, binwidth = 1)
```

# Задание 3

```{r}
median_charges <- round(median(insurance$charges), 0)
mean_charges <- round(mean(insurance$charges), 0)

density_charges <- ggplot()+
  geom_density(data = insurance, aes(x = charges))+
  geom_vline(aes(xintercept = median_charges), color = "blue")+
  geom_vline(aes(xintercept = mean_charges), color = "red")+
  annotate("text", x= median_charges-5500, y =  0.00002, label=paste0("Median=", median_charges), color = "blue")+
  annotate("text", x= mean_charges+5000, y =  0.00004, label=paste0("Mean=", mean_charges), color = "red")+
  labs(x = "Сумма страховой выплаты", y = "Частота встречаемости")+
  theme_linedraw()

density_charges
```

# Задание 4

```{r}
boxplot_sex_charges <- ggplot()+
  geom_boxplot(data = insurance, aes(x = sex, y = charges))+
  theme_pubclean()+
  theme(axis.text.x = element_text(size=8))+
  labs(x = "Пол", y = "Сумма страховой выплаты")
  

boxplot_smoker_charges <-  ggplot()+
  geom_boxplot(data = insurance, aes(x = smoker, y = charges))+
  theme_pubclean()+
  theme(axis.text.x = element_text(size=8))+
  labs(x = "Пол", y = "Сумма страховой выплаты")

boxplot_region_charges <- ggplot()+
  geom_boxplot(data = insurance, aes(x = region, y = charges))+
  theme_pubclean()+
  theme(axis.text.x = element_text(size=8))+
  labs(x = "Пол", y = "Сумма страховой выплаты")

combine_boxplot <- ggarrange(boxplot_sex_charges, boxplot_region_charges, boxplot_smoker_charges,
                          ncol = 3, nrow = 1, widths = c(1, 1.5, 1))

combine_boxplot
```

# Задание 5

```{r}
combine_plot <- ggarrange(density_charges, combine_boxplot, 
                          ncol = 1, nrow = 2)
  

combine_plot
```

# Задание 6

```{r}

ggplot()+
  geom_density(data = insurance, aes(x = charges))+
  facet_wrap(vars(region))+
  labs(x = "Размер страховой выплаты", y = "Частота встречаемости")+
  theme_linedraw()
```

# Задание 7-8

```{r}
ggplot(data = insurance, aes(x = age, y = charges))+
  geom_point()+
  geom_smooth(method = lm)+
  theme_pubclean()+
  theme(axis.text.x = element_text(size=14), plot.title = element_text(hjust = 0.5))+
  labs(title = "Возрост vs Сумма страховой выплаты", x = "Возраст", y = "Сумма страховой выплаты")

```

# Задание 9

```{r}
ggplot(data = insurance, aes(x = age, y = charges, fill = smoker))+
  geom_point()+
  geom_smooth(method = lm)+
  theme_pubclean()+
  theme(axis.text.x = element_text(size=14), plot.title = element_text(hjust = 0.5))+
  labs(title = "Возрост vs Сумма страховой выплаты", x = "Возраст", y = "Сумма страховой выплаты")
```

# Задание 10

```{r}
ggplot(data = insurance, aes(x = bmi, y = charges))+
  geom_point()+
  geom_smooth(method = lm)+
  theme_pubclean()+
  theme(axis.text.x = element_text(size=14), plot.title = element_text(hjust = 0.5))+
  labs(title = "ИМТ vs Сумма страховой выплаты", x = "ИМТ", y = "Сумма страховой выплаты")

ggplot(data = insurance, aes(x = bmi, y = charges, fill = smoker))+
  geom_point()+
  geom_smooth(method = lm)+
  theme_pubclean()+
  theme(axis.text.x = element_text(size=14), plot.title = element_text(hjust = 0.5))+
  labs(title = "ИМТ vs Сумма страховой выплаты", x = "ИМТ", y = "Сумма страховой выплаты")
```

# Задание 11

Вопрос: Влияет ли количество детей индивида на ту сумму, которую страховая компания потратила на индивида в год? Так как нам нужно посмотреть распределение признака в разных группах, и мы точно не знаем параметры выборки (нормальность, гомогенность дисперсий), для оценки отлично подойдет график box plot.

```{r}
boxplot_children_charges <- ggplot()+
  geom_boxplot(data = insurance, aes(x = children, y = charges, group = children))+
  theme_pubclean()+
  theme(axis.text.x = element_text(size=14), plot.title = element_text(hjust = 0.5))+
  labs(title = "Отношение страховой суммы индивида к количеству детей", x = "Количество детей", y = "Страховая сумма")

boxplot_children_charges
```

Ответ: Нет, так как при разбивке индивидов на группы по количеству детей, медиана каждой группы находится на одном уровне.

# Задание 12

Интересно было бы посмотреть, в какой группе больше курильщиков: в группе женщин или мужчин? Это может быть важно тарификации суммы страховки в зависимости от пола. Для первичной оценки количества элементов в группе подходит график bar chart

```{r}

ggplot()+
  geom_bar(data = insurance, aes(x = sex, fill = smoker), position = "dodge")+
  theme_pubclean()+
  theme(axis.text.x = element_text(size=14), plot.title = element_text(hjust = 0.5))+
  labs(title = "Распределение курильщиков в зависимости от пола", x = "Пол", y = "Количество курильщиков")

```

Ответ: Мы видим, что в группе мужчин чуть больше курильщиков, но нужно проводить дополнительные тесты для оценки значимости данных различий.

# Задание 13

Так как мы знаем, что медиана страховой выплаты у курильщиков и не курильщиков отличается, проверим статистическую значимость данной разницы. Данная задача является дополнением задачи №4, где мы строили box plot распределения суммы страховых выплат с разбивкой по разным группам. Поэтому здесь я тоже использую box plot.

```{r}
charges_smokers <- insurance[insurance$smoker == "yes", ]$charges
charges_non_smokers <- insurance[insurance$smoker == "no", ]$charges

mann_whitney_smokers <- wilcox.test(charges_smokers, charges_non_smokers)

paste0 ("P-value for Mann-Whitney test is: ", mann_whitney_smokers$p.value)
```

Так как эти две группы статистически различаются, посмотрим, отличается ли сумма страховой выплаты курильщиков в разных регионах, чтобы проводить тарификацию суммы страховки в зависимости от региона:

```{r}
ggplot()+
  geom_boxplot(data = insurance, aes(x = region, y = charges, fill = smoker))+
  theme_pubclean()+
  theme(axis.text.x = element_text(size=14), plot.title = element_text(hjust = 0.5))+
  labs(title = "Распределение страховой выплаты курильщиков по регионам", x = "Регион", y = "Сумма страховой выплаты")

```

Ответ: На данном графике мы видим, что на курильщиков, проживаюших на юге города, уходит больше денег, чем на курильщиков севера, следовательно, мы можем увеличивать для них сумму страховки.

# Задание 14

```{r}

for (i in 1:length(insurance$age)){
  if (insurance$age[i] <= 34){
    insurance$age_group[i] = "age: 21-34"
  } else if (insurance$age[i] >= 50){
    insurance$age_group[i] = "age: 50+"
  } else {
    insurance$age_group[i] = "age: 35-49"
  }
}
```

```{r}
ggplot(data = insurance, aes(x = bmi, y = log(charges), fill = age_group))+
  geom_point(color = "#6600ff", alpha = 0.4)+
  facet_wrap(vars(age_group))+
  geom_smooth(method = lm)+
  theme_pubclean()+
  theme(plot.title = element_text(hjust = 0.5))+
  labs(title = "Отношение индекса массы тела к логарифму трат по возрастным группам", x = "ИМТ", y = "log(сумма страховых выплат")
```
