---
title: "Data_viz_HW2"
author: "Shakir Suleimanov"
date: '2022-10-25'
output:
  html_document:
    keep_md: TRUE
    code_folding: show
    df_print: paged
    highlight: pygments
    smooth_scroll: no
    theme: united
    toc: yes
    toc_depth: 3
    toc_float: yes
    toc_position: right
---

```{r setup, include=FALSE}
knitr::opts_chunk$set(echo = TRUE)

library(tidyverse)
library(ggpubr)
library(plotly)
library(corrplot)
library(factoextra)
library(ggfortify)
library(pheatmap)
```

# Download data

```{r}
insurance <- read.csv("insurance_cost.csv")
head(insurance)
```

# Задание 2

```{r}
plot_ly(
  data = insurance,
  x = ~bmi,
  y = ~charges,
  color = ~smoker,
  size = 2
)
```

# Задание 3

```{r}
plot <- ggplot(data = insurance, aes(x = bmi, y = charges, color = smoker))+
  geom_point(size = 2)
  
ggplotly(plot)
```

# Задание 4

```{r}
insurance_num <- insurance %>%
  select(is.numeric | is.integer)

head(insurance_num)

insurance_num_cor <- cor(insurance_num)
corrplot(insurance_num_cor, method = "pie")
corrplot(insurance_num_cor, method = "circle")
```

# Задание 5

1 - male, smoker

```{r}
insurance_modif <- insurance %>% 
  mutate(sex = ifelse(sex == "male", 1, 0)) %>%
  mutate(smoker = ifelse(smoker == "yes", 1, 0)) %>% 
  mutate(north_west = ifelse(region == "northwest", 1, 0)) %>%
  mutate(north_east = ifelse(region == "northeast", 1, 0)) %>%
  mutate(south_west = ifelse(region == "southwest", 1, 0)) %>%
  mutate(south_east = ifelse(region == "southeast", 1, 0)) %>%
  select(!region)
```

# Задание 6

```{r}
insurance_scaled <- scale(insurance_modif)

insurance_dist <- dist(insurance_scaled, method = "euclidean")
as.matrix(insurance_dist)[1:6,1:6]

insurance_hc <- hclust(d = insurance_dist, method = "ward.D2")

fviz_dend(insurance_hc, cex = 0.1)
```

# Задание 8

```{r}
pheatmap(insurance_scaled)
```

# Задание 9

```{r}
insurance_pca <- prcomp(insurance_modif, 
                scale = T) 
insurance_pca
```

```{r}
insurance_pca$rotation
summary(insurance_pca)
```

```{r}
fviz_eig(insurance_pca, 
         addlabels = T, 
         ylim = c(0,25))

fviz_pca_var(insurance_pca, col.var = "contrib")
```

```{r}
fviz_contrib(insurance_pca, choice = "var", axes = 1) # 1
fviz_contrib(insurance_pca, choice = "var", axes = 2, top = 24) # 2
fviz_contrib(insurance_pca, choice = "var", axes = 3, top = 24) # 3
```

```{r}
ggbiplot::ggbiplot(insurance_pca, 
         scale=0, alpha = 0.1) +
  theme_minimal()

```

```{r}
insurance_with_ch <- insurance_modif %>%
  filter(age != 0 & !is.na(age)) %>%
  mutate(age_group = case_when(
    age <= 30 ~ "young age",
    age > 30 & age <=45 ~ "middle age",
    age > 45 ~ "old age"
  ))

insurance_with_ch <- insurance_with_ch %>%
  filter(age != 0 & !is.na(age)) %>%
  mutate(smoke_group = case_when(
    smoker == 0 ~ "non smoker",
    smoker == 1 ~ "smoker"
  ))

ggbiplot::ggbiplot(insurance_pca, 
         scale=0, 
         groups = as.factor(insurance_with_ch$smoke_group), 
         ellipse = T,
         alpha = 0.2) +
  theme_minimal()


ggbiplot::ggbiplot(insurance_pca, 
         scale=0, 
         groups = as.factor(insurance_with_ch$age_group), 
         ellipse = T,
         alpha = 0.2) +
  theme_minimal()
```

# Задание 12

Предположим, что дамми переменные по региону сильно ухудшают результат РСА анализа. Уберем их и проведем РСА без них, посмотрим что получится.

```{r}
insurance_modif_2 <- insurance_modif %>%
  select(c(age, sex, bmi, children, smoker, charges))

insurance_pca_2 <- prcomp(insurance_modif_2, 
                scale = T) 
insurance_pca_2

insurance_pca_2$rotation
summary(insurance_pca_2)

fviz_eig(insurance_pca_2, 
         addlabels = T, 
         ylim = c(0,25))

fviz_pca_var(insurance_pca_2, col.var = "contrib")

fviz_contrib(insurance_pca_2, choice = "var", axes = 1) # 1
fviz_contrib(insurance_pca_2, choice = "var", axes = 2, top = 24) # 2
fviz_contrib(insurance_pca_2, choice = "var", axes = 3, top = 24) # 3

ggbiplot::ggbiplot(insurance_pca_2, 
         scale=0, alpha = 0.1) +
  theme_minimal()

ggbiplot::ggbiplot(insurance_pca_2, 
         scale=0, 
         groups = as.factor(insurance_with_ch$smoke_group), 
         ellipse = T,
         alpha = 0.2) +
  theme_minimal()


ggbiplot::ggbiplot(insurance_pca_2, 
         scale=0, 
         groups = as.factor(insurance_with_ch$age_group), 
         ellipse = T,
         alpha = 0.2) +
  theme_minimal()
```

Результат РСА стал чуть получше. Мы видим, что первые 3 главные компоненты почти покрывают 70% + мы более отчетливо понимаем, какие из наших переменных вносят больший вклад в 1, 2 и 3 главные компоненты. Однако, наши данные до сих пор сильно побиты по smoker. Можно разбить датасет на 2 части и анализировать его отдельно.

# Задание 12.1

Создадим 2 новых датасета

```{r}
insurance_modif_non_smoker <- insurance_modif %>%
  filter(smoker == 0) %>%
  select(c(age, sex, bmi, children, charges))
  
insurance_modif_smoker <- insurance_modif %>%
  filter(smoker == 1) %>%
  select(c(age, sex, bmi, children, charges))
```

РСА по некурящим

```{r}
insurance_pca_non_smoker <- prcomp(insurance_modif_non_smoker, 
                scale = T) 
insurance_pca_non_smoker

insurance_pca_non_smoker$rotation
summary(insurance_pca_non_smoker)

fviz_eig(insurance_pca_non_smoker, 
         addlabels = T, 
         ylim = c(0,25))

fviz_pca_var(insurance_pca_non_smoker, col.var = "contrib")

fviz_contrib(insurance_pca_non_smoker, choice = "var", axes = 1) # 1
fviz_contrib(insurance_pca_non_smoker, choice = "var", axes = 2, top = 24) # 2
fviz_contrib(insurance_pca_non_smoker, choice = "var", axes = 3, top = 24) # 3

ggbiplot::ggbiplot(insurance_pca_non_smoker, 
         scale=0, alpha = 0.1) +
  theme_minimal()

insurance_with_ch_2 <- insurance_with_ch %>%
  filter(smoker == 0)

ggbiplot::ggbiplot(insurance_pca_non_smoker, 
         scale=0, 
         groups = as.factor(insurance_with_ch_2$age_group), 
         ellipse = T,
         alpha = 0.2) +
  theme_minimal()
```

РСА по курящим

```{r}
insurance_pca_smoker <- prcomp(insurance_modif_smoker, 
                scale = T) 
insurance_pca_smoker

insurance_pca_smoker$rotation
summary(insurance_pca_smoker)

fviz_eig(insurance_pca_smoker, 
         addlabels = T, 
         ylim = c(0,50))

fviz_pca_var(insurance_pca_smoker, col.var = "contrib")

fviz_contrib(insurance_pca_smoker, choice = "var", axes = 1) # 1
fviz_contrib(insurance_pca_smoker, choice = "var", axes = 2, top = 24) # 2
fviz_contrib(insurance_pca_smoker, choice = "var", axes = 3, top = 24) # 3

ggbiplot::ggbiplot(insurance_pca_smoker, 
         scale=0, alpha = 0.1) +
  theme_minimal()

insurance_with_ch_2 <- insurance_with_ch %>%
  filter(smoker == 1)

ggbiplot::ggbiplot(insurance_pca_smoker, 
         scale=0, 
         groups = as.factor(insurance_with_ch_2$age_group), 
         ellipse = T,
         alpha = 0.2) +
  theme_minimal()
```

Мы видим, что при разбивке данных на 2 датасета отдельно по курящим и некурящим, у нас изменились направления по нашим переменным относительно главных компонент.